【裁判字號】    94,上易,2024
【裁判日期】    950508
【裁判案由】    毀損
【裁判全文】
臺灣高等法院刑事判決                94年度上易字第2024號
上  訴  人  臺灣桃園地方法院檢察署檢察官
被      告  乙○○
上列上訴人因被告毀損案件，不服臺灣桃園地方法院94年度易字
第1000號，中華民國94年10月11日第一審判決（起訴案號：臺灣
桃園地方法院檢察署94年度偵字第3794號），提起上訴，本院判
決如下：
    主  文
上訴駁回。
    理  由
一、本案經本院審理結果，認第一審判決對被告乙○○為公訴不
    受理之諭知，核無不當，應予維持，並引用第一審判決書記
    載之證據及理由（如附件）。
二、檢察官上訴意旨略以：本件原審判決依證人丙○○之證言，
    認被告所毀損者係尚未鋪設之瓦片，未毀損建築物之一部或
    全部，而變更起訴法條為刑法第三百五十四條之毀損器物罪
    嫌後，因告訴人撤回告訴而判決公訴不受理，固非無見。惟
    查，證人甲○○即九十四年一月二十一日經告訴人丙○○委
    託至其住處修繕屋瓦之工人，於警詢及偵查中均到庭證述：
    「（於何時、何地發生？）…我在蓋屋瓦的時候，他就將我
    蓋好的屋瓦拆掉往地下摔毀…」、「（可有看到乙○○破壞
    丙○○的屋頂？）有，當日乙○○是拿樓梯爬到丙○○家的
    屋頂將屋瓦拆下後往下丟，屋瓦數量約一、二十片，後來丙○○又請我將屋頂修復費用約七千多元」等語，況衡諸常情
    ，被告拆屋瓦時，在場者應為修繕之工人，是應以證人甲○○較熟知現場實際情形才是，況證人丙○○於偵查及法院審
    理中，均到庭陳述「（家中屋頂在九十四年一月二十一日遭
    乙○○將屋瓦拆下丟到地上毀損，屋頂是否因此毀損？）她
    將我屋頂拆下，屋頂只剩一層隔水油紙，她又將之踩破而且
    屋頂會落水。」、「（當天被告把瓦片丟下來，房子呈何情
    形？）屋頂上面有一層柏油紙，她丟下來時，人在上面踩，
    柏油紙破掉，上面有人體重的重量。」等語，足見證人住處
    之屋頂確因被告將屋瓦拆毀之行為而致該屋頂有漏水之危險
    ，顯已喪失該屋之避雨功能，而達原有效用之一部喪失之程
    度。再者，原審以被告係因甲○○修屋時妨害其安寧及之前
    曾與屋主丙○○發生口角過節，方會爬上屋頂丟擲瓦片，故
    無毀損建築物之故意，惟被告先於前一日拆毀丙○○家之屋
    瓦，繼而於翌日丙○○僱工修屋時再爬上屋頂將補上之屋瓦
    拆下丟擲，此應更能佐證被告有毀損丙○○屋頂之動機及故
    意才是，而原審就此未加審酌，自嫌未洽等語。
三、按刑法第三百五十三條第一項之毀壞他人建築物罪，必須毀
    壞建築物之重要部分，足致該建築物之全部或一部失其效用
    ，始能成立。如僅拆除部分屋頂表面之瓦片，瓦片之底層並
    未加以毀損，該建築物仍可照舊居住使用者，尚難認為已達
    於該房屋原有之效用之全部或一部，祇能依同法第三百五十
    四條毀損他人之物論處（參見最高法院二十七年上字第二六
    一八號、三十年上字第四六三號、四十六年台上字第一四九
    七號判例、及六十九年度台上字第四二六九號判決意旨）。
    查證人甲○○與證人即告訴人丙○○所證述之情節雖非完全
    一致，然而證人甲○○於警詢中陳述：「…我在蓋屋瓦的時
    候，他就將我蓋好的屋瓦拆掉往地下摔毀」等語（偵查卷第
    十頁）；於偵查中證稱：「當日乙○○是拿樓梯爬到丙○○
    家的屋頂將屋瓦拆下後往下丟，屋瓦數量約一、二十片」等
    語（偵查卷第二十三頁）；則就甲○○前後陳述之內容綜合
    觀察，被告所拆除丟棄之瓦片顯然係證人甲○○甫蓋上之屋
    瓦而已，此外被告並無毀壞該建築物之重要部分，足致該建
    築物之全部或一部失其效用之情形。再就證人丙○○及甲○○證述之情形以觀，被告僅係拆除部分屋頂表面之瓦片，瓦
    片之底層並未加以毀損，該建築物並未喪失全部或一部之效
    用，仍可照舊居住使用，自與刑法第三百五十三條第三項、
    第一項之罪之犯罪構成要件不符。此外又查無其他確切證據
    足以證明被告有毀損告訴人建築物之犯罪故意，原判決因而
    認被告所犯僅係刑法第三百五十四條之罪，而告訴人丙○○
    又已撤回告訴，爰依法諭知不受理之判決，經核認事用法俱
    無不合，應予維持。本件檢察官之上訴為無理由，應予駁回
    ，並不經言詞辯論為之。
據上論結，應依刑事訴訟法第三百七十三條、第三百六十八條、
第三百七十二條，判決如主文。
中    華    民    國    95    年    5     月    8     日
                  刑事第十九庭  審判長法  官  宋  祺
                                      法  官  陳憲裕
                                      法  官  蔡明宏
以上正本證明與原本無異。
如不服本判決，應於收受送達後十日內向本院提出上訴書狀，其
未敘述上訴之理由者並得於提起上訴後十日內向本院補提理由書
（均須按他造當事人之人數附繕本）。
                                      書記官  吳鎮鑫
中    華    民    國    95    年    5     月    8     日


司法院資訊處製作；財團法人民間司法改革基金會備份。
